臺灣板橋地方法院刑事判決　　　　　　　96年度易字第1497號
公　訴　人　臺灣板橋地方法院檢察署檢察官
被　　　告　乙○○
上列被告因竊盜案件，經檢察官提起公訴（96年度偵字第7273號
），本院判決如下：
    主  文
乙○○竊盜，累犯，處有期徒刑肆月，減為有期徒刑貳月，如易
科罰金，以新臺幣壹仟元折算壹日。又踰越牆垣竊盜，累犯，處
有期徒刑拾月，減為有期徒刑伍月，如易科罰金，以新臺幣壹仟
元折算壹日。應執行有期徒刑陸月，如易科罰金，以新臺幣壹仟
元折算壹日。
    事  實
一、乙○○前因竊盜案件，經本院以94年度簡上字第71號判決判
    處有期徒刑5 月確定，於民國95年5 月9 日縮刑期滿執行完
    畢。詎猶不知悛悔，(一)於96年3 月18日，行經臺北縣土城市
    ○○街9 號前時，見甲○○所有車號QK6-198 號輕型機車未
    熄火暫停於該處，且機車鑰匙插於電門上未取下，竟意圖為
    自己不法之所有，徒手竊取車號QK6-198 號輕型機車，得手
    後供作代步工具使用。(二)於96年3 月21日下午6 時40分許，
    騎乘前開竊得之車號QK6-198 號輕型機車，行經臺北縣三峽
    鎮○○路○ 段172 巷19號丙○○住處時，復另行起意，意圖
    為自己不法之所有，翻越丙○○住處之圍牆，侵入其庭院內
    （無故侵入附連圍繞之土地部分未據告訴），徒手竊取丙○○所有之白鐵製煙囪2 支，得手後，正欲離開現場之際，適
    為丙○○發現並報警處理。
二、案經臺北縣政府警察局三峽分局報請臺灣板橋地方法院檢察
    署檢察官偵查起訴。
    理  由
壹、證據能力部分
    按被告以外之人於偵查中向檢察官所為之陳述，除顯有不可
    信之情況者外，得為證據，刑事訴訟法第159 條之1 定有明
    文。查，證人甲○○、丙○○於偵查中所為之陳述，業經具
    結，且無顯不可信之情形，自得為證據。
貳、事實認定及論罪科刑之理由
一、上揭犯罪事實(一)部分，業經被告於本院審理中坦承不諱，核
    與證人即被害人甲○○於偵查中之證述情節相符，並有車籍
    作業系統—查詢認可資料1 紙及照片3 張附卷可稽，足認被
    告此部分之自白與事實相符，洵堪採為認定事實之依據。事
    證明確，被告此部分之犯行，應堪認定。
二、訊據被告固坦承於96年3 月21日下午6 時40分許，翻越證人
    丙○○位於臺北縣三峽鎮○○路○ 段172 巷19號住處之圍牆
    ，侵入證人丙○○住處庭院之事實，惟矢口否認有何踰越牆
    垣竊盜之犯行，辯稱：伊翻圍牆過去是要去借廁所，伊並沒
    有拿煙囪云云。惟查，證人丙○○於本院審理中具結證稱：
    我們家是獨棟的住宅，外面有庭院，四面有圍牆，附近都是
    山路，當天下午6 時45分，我要到後面收衣服，看到有影子
    在動，我就問是誰，對方沒有回應，我又問了1 次，還是沒
    有出聲，我走過去就看到有人站在那邊；我的家是跟工廠在
    一起，走過去時我發現本來放在屋角的煙囪被移動到路中間
    ，移動了3 公尺左右，我直覺他是要進來偷東西，我叫他不
    要動，我要報警，他就翻牆跑走，我有追上去，就抓到被告
    ；我看到被告時，煙囪就在被告的旁邊，距離不會超過2 公
    尺，那個煙囪在我們工廠已經有3 、4 個月沒有人動過了，
    而且還有用鐵絲綁起來，那些東西都沒有人在動，我當天早
    上去換衣服時，還有看到煙囪在屋角那邊，看到被告出現後
    ，就發現煙囪被移位了；我看到人影時，人影有在移動，就
    是從放煙囪的屋角往圍牆移動，煙囪的重量很輕，一隻手就
    可以抱得動等語（見本院96年7 月10日審判筆錄第3 至6 頁
    ），足見被告遭證人丙○○發現之位置係在證人丙○○住處
    圍牆內之庭院中，衡情，以證人丙○○住處圍牆外均係山路
    ，證人丙○○並以圍牆將其私人住家空間與外界做區隔，一
    般人均可輕易知悉圍牆內之空間乃不得任意進入之私人空間
    ，若被告真有內急，其大可在圍牆外較隱密處解決即可，豈
    有未經他人同意即任意翻越圍牆進入他人庭院之理，是被告
    辯稱係為借廁所而翻牆進入證人丙○○住處之庭院一節，顯
    有常情有悖，委無可採；輔以該2 支煙囪於案發當日上午仍
    係放置在屋角，並無人搬動，在證人丙○○發現被告侵入其
    庭院時，該2 支煙囪即遭搬動至被告附近，證人丙○○所見
    被告身影移動之方向，亦恰與該2 支煙囪遭移動之動向相同
    ，足見該2 支煙囪確係遭被告自屋角搬動至路中無疑；再者
    ，以被告與證人丙○○素不相識，被告無故侵入證人丙○○
    住處之庭院，並搬動具有財產價值之白鐵製煙囪2 支，是被
    告於主觀上具有意圖為自己不法所有之竊盜故意，亦可認定
    。此外，並有現場照片6 張及贓物認領保管單1 紙在卷可稽
    。事證明確，被告此部分之犯行，亦堪認定。
三、查，證人丙○○上開住處之圍牆具有防閑之效用，屬刑法第
    321 條第1 項第2 款所謂之牆垣。是核被告就犯罪事實(一)所
    為，係犯刑法第320 條第1 項之普通竊盜罪，就犯罪事實(二)
    所為，係犯刑法第321 條第1 項第2 款之踰越牆垣竊盜罪。
    又被告所犯上開2 罪間，犯意各別，應予分論併罰。又被告
    前因竊盜案件，經本院以94年度簡上字第71號判決判處有期
    徒刑5 月確定，於95年5 月9 日縮刑期滿執行完畢等情，有
    臺灣高等法院被告前案紀錄表1 份在卷足憑，其受有期徒刑
    之執行完畢後，5 年內故意再犯本件有期徒刑以上之普通竊
    盜及踰越牆垣竊盜罪，均為累犯，應各依刑法第47條第1 項
    之規定加重其刑。爰審酌被告正值壯年，不思以正途獲取財
    物，竟行竊他人財物，自應予非難，且其甫因竊盜案件於95
    年5 月9 日縮刑期滿執行完畢，旋即再犯本件竊盜犯行，顯
    見其尚不知悔悟，兼衡其智識程度、犯罪之動機、目的、手
    段、所生損害及犯後尚能坦承部分犯行之態度等一切情狀，
    分別量處如主文所示之刑。又被告本案犯罪之時間均在96年
    4 月24日以前，復無中華民國九十六年罪犯減刑條例所列不
    予減刑之情形，應依同條例第2 條第1 項第3 款之規定，就
    所受宣告之有期徒刑減其刑期2 分之1 ，並定其應執行刑及
    諭知易科罰金之折算標準，以示懲儆。
據上論斷，應依刑事訴訟法第299 條第1 項前段，刑法第320 條
第1 項、第321 條第1 項第2 款、第47條第1 項、第41條第1 項
前段、第51條第5 款，刑法施行法第1 條之1 ，中華民國九十六
年罪犯減刑條例第2 條第1 項第3 款、第7 條第1 項、第2 項、
第9 條，判決如主文。
本案經檢察官黃怡華到庭執行職務。
中　　華　　民　　國　　96　　年　　7 　　月　　24　　日
　　　　　　　　    　刑事第十六庭  法　官　  曾淑娟
以上正本證明與原本無異。
如不服本判決應於送達後10日內向本院提出上訴狀。
                                    書記官    林伯文
中　　華　　民　　國　　96　　年　　7 　　月　　25　　日
附錄本案論罪科刑法條全文
中華民國刑法第320條
意圖為自己或第三人不法之所有，而竊取他人之動產者，為竊盜
罪，處5 年以下有期徒刑、拘役或5 百元以下罰金。
意圖為自己或第三人不法之利益，而竊佔他人之不動產者，依前
項之規定處斷。
前二項之未遂犯罰之。
中華民國刑法第321條
犯竊盜罪而有左列情形之一者，處6 月以上、5 年以下有期徒刑
：
一、於夜間侵入住宅或有人居住之建築物、船艦或隱匿其內而犯
    之者。
二、毀越門扇、牆垣或其他安全設備而犯之者。
三、攜帶兇器而犯之者。
四、結夥三人以上而犯之者。
五、乘火災、水災或其他災害之際而犯之者。
六、在車站或埠頭而犯之者。
前項之未遂犯罰之。
